【裁判字號】    92,易,1020
【裁判日期】    920627
【裁判案由】    妨害名譽等
【裁判全文】
臺灣臺北地方法院刑事判決                        九十二年度易字第一二號
    公  訴  人  臺灣臺北地方法院檢察署檢察官
    被      告  甲○○
    選任辯護人  林大華律師
                邱國旺律師
右列被告因妨害名譽等案件，經檢察官提起公訴（九十二年度偵字第三三一０號），
本院判決如左：
    主  文
甲○○連續以加害生命、身體之事恐嚇他人，致生危害於安全，處拘役伍拾日，如易
科罰金，以參佰元折算壹日。緩刑參年。
其餘被訴誹謗部分公訴不受理。
    事  實
一、甲○○因懷疑且不滿乙○○與其夫廖進福來往甚密，基於概括犯意，各於民國九
    十一年八月十五日、九十一年十月十日、九十一年十月十四日及九十一年十月二
    十四日，藉電話傳真及匿名郵件之方式，以加害生命、身體之事，先後恐嚇乙○
    ○，恫稱：（一）九十一年八月十五日傳真至乙○○任職之年興紡織股份有限公
    司（下稱年興公司），內容為：「妳的不當行為將禍延妳最親密的家人，如果是
    妳打電話與我老公聯絡，妳女兒將受詛咒，發生不測。」；（二）九十一年十月
    十日匿名郵件寄至乙○○臺北市○○區○○街二段四二二號五樓住所，收件人為
    乙○○及其女楊郁珮，內裝有不明藥丸二粒，信封上並載有「０７４８」（諧音
    為妳去死吧）、「５３０７４」（諧音為我殺你去死）、「１７７４８」（諧音
    為一起去死吧）等諧音數字組合字樣。（三）九十一年十月十四日匿名郵件寄至
    乙○○前開住所，收件人為乙○○及其女楊珮郁（誤載為楊郁珮），內裝死蟑螂
    乙隻及沾有血跡之便條紙。（四）九十一年十月二十四日傳真至年興公司，內以
    「妳就等著看，一瓶強硫酸從ㄚㄚ（指告訴人之女楊佩郁）的頭上淋下去的美妙
    鏡頭，如果是一命賠一命那就要撈夠本」等語，使乙○○心生恐懼，致生危害於
    安全。
二、案經被害人邵美滿訴由臺灣臺北地方法院檢察署檢察官偵查起訴。
    理  由
壹、有罪部分
一、右揭事實，業據被告甲○○於偵查及本院審訊中坦承不諱（見九十一年度他字第
    七二八三號偵查卷第二十七頁反面、第二十九頁及本院九十二年六月十三日訊問
    筆錄與審判筆錄），核與告訴人邵美滿偵審中所證遭恐嚇及證人即年興公司經理
    陳永發於偵查中證以曾見及被告傳真函件恐嚇之情節悉相一致（見上開偵卷第二
    十七頁、第二十九頁與本院九十二年六月十三日訊問筆錄、審判筆錄）。又被告
    所寄信函中內有不明藥丸二粒、死蟑螂及沾有血跡便條紙一事。亦經本院當庭核
    閱無誤，並有傳真及信件影本附卷可稽（見上開偵卷第十四至十七頁）。衡情被
    告書以上開恫嚇言詞並附死亡昆蟲及帶血物品，凡人焉能無懼，告訴人指稱因之
    而心生畏懼一情，徵而有信。被告另辯以加害之犯意云云，然恐嚇也者，乃使人
    使人生畏怖心之舉措，不以發生客觀上危害為必要，本即與加害須有實害造成之
    概念有異，是渠有無加害之犯意與其前開恐嚇作為無涉，所辯實屬無稽。是被告
    自白經前開證據補強，應與事實相符。本件事證已臻明確，被告犯行洵堪認定。
三、核被告所為，係犯刑法第三百零五條之恐嚇危害安全罪。其先後四次恐嚇行徑，
    時間緊接，所犯構成要件相同之罪名，顯係基於概括犯意反覆為之，應依刑法第
    五十六條之連續犯規定論以一罪，並加重其刑。爰審酌被告係屬初犯、懷疑告訴
    人與其夫不當男女往來之犯罪動機、目的、犯罪之手段、犯人與被害人平日之關
    係、犯罪所生告訴人心理之危害等一切情狀，量處如主文所示之刑，並諭知易科
    罰金之折算標準示懲。又被告前未曾受有期徒刑以上刑之宣告，有臺灣高等法院
    被告全國全案紀錄表附卷可考，其因疑夫出軌情感問題一時失慮，偶罹刑典，事
    後已坦承犯行，深具悔意，經此刑之宣告後，應知警惕而無再犯之虞，本院因認
    暫不執行其刑為當，予以宣告緩刑三年，用啟自新。
貳、無罪部分
一、公訴意旨另略以：被告甲○○基於概括犯意，自民國九十一年七月十七日某時許
    至九十一年十月二十四日某時止，意圖散佈於眾，多次指摘告訴人乙○○「勾引
    別人丈夫」、「這幾年你還與我老公藕斷絲連」、「何苦一定要破壞別人家庭」
    等足堪毀損告訴人名譽之事，而將上開內容傳真至告訴人任職之年興公司，足以
    貶損告訴人在社會上之人格評價。因認被告涉有刑法第三百十條第二項之加重誹
    謗罪嫌。
二、按告訴乃論之罪，告訴人於第一審辯論終結前得撤回其告訴，又告訴經撤回者，
    應諭知不受理之判決，刑事訴訟法第二百三十八條第一項、第三百零三條第三款
    分別定有明文。
三、查本件告訴人邵美滿告訴被告吳秀滿，起訴書認被告係犯刑法第三百十條第二項
    之加重誹謗罪，依同法第三百十四條之規定須告訴乃論。茲據告訴人於本院調查
    中撤回其告訴，此有其書立之撤回告訴狀各一紙在卷可稽，爰依前揭說明，為不
    受理判決之諭知。
據上論斷，應依刑事訴訟法第二百九十九條第一項前段、第三百零三條第三款，刑法
第五十六條、第三百零五條、第四十一條第一項前段、第七十四條第一款，罰金罰鍰
提高標準條例第一條前段、第二條，判決如主文。
本案經檢察官呂俊儒到庭執行職務
中      華      民      國      九十二      年      六    月  二十七    日
                                      臺灣臺北地方法院刑事第四庭
                                          法  官    吳定亞
右正本證明與原本無異。
如不服本判決，應於判決送達後十日內，向本院提出上訴狀。
                                          書記官    張漪蕙
中      華      民      國      九十二      年      六    月  二十七    日
附錄本案論罪科刑法條全文
刑法第三百零五條
以加害生命、身體、自由、名譽、財產之事恐嚇他人，致生危害於安全者，處二年以
下有期徒刑、拘役或三百元以下罰金。


司法院資訊處製作；財團法人民間司法改革基金會備份。
